---
title: "Obesity Study Case"
format: html
editor: visual
---

## Analise Exploratoria de Dados

Relatorio final do estudo sobre o conjunto de dados de obesidade, visando relacionar variavies que relacionam melhor o nivel de obesidade.

## Quarto

Documento gerado utilizando RMd e Quarto para render em HTML, rodar o codigo apenas com o markdown possibilita mostra o codigo e o output

```{r}
library(tidyverse)
library(dplyr)
library(ggplot2)
library(summarytools)
library(corrplot)
```

You can add options to executable code like this

```{r}
dados <- read.csv("C:/Users/KABUM/Downloads/ObesityDataSet_raw_and_data_sinthetic.csv")
dim(dados)
dados[,17]<-as.factor(dados[,17])
levels(dados[,17])<- c("Abaixo", "Normal", "obesidade","obesidade","obesidade","sobrepeso","sobrepeso")
names(dados)[12]<- "familia"

descr(dados,  stats = c("min", "q1", "med", "mean", "q3", "max", "sd", "cv"))
```

`dados[,col]` pega sempre a ref somente da coluna considerando a linha = 0

```{r}
cor.res <- cor(dados$Age, dados$Height)
cor.res
```
