---
title: "Relatorio Estudo de Caso sobre DB Obesidade"
format: html
---

Relatorio final do estudo sobre o conjunto de dados de obesidade, visando relacionar variavies que relacionam melhor o nivel de obesidade.

## Quarto

Documento gerado utilizando RMd e Quarto para render em HTML, rodar o codigo apenas com o markdown possibilita mostra o codigo e o output

```{r}
#| eval: true
#| results: false
#| warning: false
library(tidyverse)
library(dplyr)
library(ggplot2)
library(summarytools)
library(corrplot)

```

## Inicio do tydling dos dados, fazendo uma renomeacao das features categoricas e agrupando os niveis de obesidade distintos em somente obesidade ou sobrepeso

```{r}
dados <- read.csv("C:/Users/KABUM/Downloads/ObesityDataSet_raw_and_data_sinthetic.csv")
dim(dados)
dados[,17]<-as.factor(dados[,17])
levels(dados[,17])<- c("Abaixo", "Normal", "obesidade","obesidade","obesidade","sobrepeso","sobrepeso")
names(dados)[12]<- "familia"

descr(dados,  stats = c("min", "q1", "med", "mean", "q3", "max", "sd", "cv"))
```

`dados[,col]` pega sempre a ref somente da coluna considerando a linha = 0

```{r}
cor.res <- cor(dados$Age, dados$Height)
cor.res
```

## Graficos Iniciais

```{r}
p1 <- ggplot(dados, aes(fill = Gender, x = NObeyesdad)) +
  geom_bar(position = "dodge", alpha = 0.8) +
  theme_minimal() +
  labs(title = "Taxa de Obesidade ", 
       subtitle = "Por genero ")
p1


p2 <- ggplot(dados, aes(x = CALC, fill = NObeyesdad)) +
  geom_bar(position = "dodge", alpha = 0.8) +
  theme_minimal() +
  labs(title = "Taxa de Obesidade ", 
       subtitle = "Por consumo de alcool ")
p2

p3 <- ggplot(dados, aes(fill = SMOKE, x = NObeyesdad)) +
  geom_bar(position = "dodge", alpha = 0.8) +
  theme_minimal() +
  labs(title = "Taxa de Obesidade ", 
       subtitle = "Por genero ")
p3

p4 <- ggplot(dados, aes(fill = SMOKE, x = NObeyesdad)) +
  geom_bar(position = "dodge", alpha = 0.8) +
  theme_minimal() +
  labs(title = "Taxa de Obesidade ", 
       subtitle = "Por genero ")
p4


p5 <- ggplot(dados, aes(fill = familia, x = NObeyesdad)) +
  geom_bar(position = "dodge", alpha = 0.8) +
  theme_minimal() +
  labs(title = "Taxa de Obesidade ", 
       subtitle = "Por histórico familiar")
p5

p6 <- ggplot(dados, aes(fill = FAVC, x = NObeyesdad)) +
  geom_bar(position = "dodge", alpha = 0.8) +
  theme_minimal() +
  labs(title = "Taxa de Obesidade ", 
       subtitle = "Por Consumo de Comida calórica")
p6
```

